【裁判字號】    98,審訴,482
【裁判日期】    980630
【裁判案由】    毒品危害防制條例
【裁判全文】
臺灣士林地方法院刑事判決             98年度審訴字第482號
公  訴  人  臺灣士林地方法院檢察署檢察官
被      告  甲○○
上列被告因違反毒品危害防制條例案件，經檢察官提起公訴（九
十八年度毒偵字第七二六、七四二號），被告為有罪之陳述，本
院合議庭裁定改行簡式審判程序，並判決如下：
    主  文
甲○○施用第一級毒品，累犯，處有期徒刑捌月；又施用第二級
毒品，累犯，處有期徒刑參月；又施用第二級毒品，累犯，處有
期徒刑肆月，扣案之甲基安非他命壹包（驗餘淨重零點參柒玖玖
公克）沒收銷燬，應執行有期徒刑壹年，扣案之甲基安非他命壹
包（驗餘淨重零點參柒玖玖公克）沒收銷燬。
    事  實
一、甲○○前因詐欺案件，經臺灣板橋地方法院以九十六年度易
    字第二四一０號判決處有期徒刑八月，減為有期徒刑四月，
    經臺灣高等法院以九十七年度上易字第一四一０號判決上訴
    駁回確定，於民國九十七年八月二十八日易科罰金執行完畢
    ；又因施用第二級毒品案件，經臺灣臺北地方法院裁定送觀
    察、勒戒後，認無繼續施用毒品傾向，於九十七年二月十二
    日釋放，並經臺灣臺北地方法院檢察署檢察官於九十七年二
    月十四日以九十六年度毒偵字第二四０三號不起訴處分確定
    。詎其仍不知悔改，於上開觀察、勒戒執行完畢釋放後之五
    年內，(一)復基於施用第二級毒品甲基安非他命之犯意，於九
    十八年三月五日上午六時五十三分採尿時起回溯九十六小時
    內之某時，在不詳地點，以將甲基安非他命置於鋁箔紙上點
    火燒烤後吸食煙霧之方式，施用甲基安非他命一次；(二)又基
    於施用甲基安非他命之犯意，於九十八年四月一、二日晚上
    七、八時許，在臺北市南港區玉成公園公廁內，以將甲基安
    非他命置於鋁箔紙上點火燒烤後吸食煙霧之方式，施用甲基
    安非他命一次；(三)另基於施用第一級毒品海洛因之犯意，於
    九十八年四月四日凌晨零時二十分許為警採尿時起回溯一百
    二十小時內之某時，在不詳地點，以將海洛因摻入香菸內點
    燃吸食之方式，施用海洛因一次。嗣甲○○分別因屬列管毒
    品應受尿液採驗人口，於九十八年三月五日上午六時五十三
    分在臺北市政府警察局南港分局接受採尿，檢驗呈甲基安非
    他命陽性反應，而查悉上情；及於九十八年四月三日晚上十
    時三十分許，在臺北市南港區○○○路○段二四０號前，遭
    警攔檢盤查，經甲○○同意搜索，當場在其褲子右後方口袋
    內發現甲基安非他命一包（淨重零點三七九九公克），且採
    集甲○○尿液送驗，檢驗呈甲基安非他命及嗎啡陽性反應，
    始獲悉上情。
二、案經臺北市政府警察局南港分局報請臺灣士林地方法院檢察
    署檢察官偵查起訴。
    理  由
一、前揭犯罪事實，業據被告甲○○於本院準備程序及審理時供
    認不諱，犯罪事實一之(一)部分，被告該次因係毒品列管人口
    ，經警通知採集其尿液送檢驗結果，呈甲基安非他命陽性反
    應，有臺灣尖端先進生技醫藥股份有限公司九十八年三月十
    一日濫用藥物檢驗報告及應受尿液採驗人尿液檢體採集送驗
    紀錄表各一份在卷可稽；犯罪事實一之(二)、(三)部分，被告該
    次為警查獲時，經採集其尿液送檢驗結果，呈嗎啡及甲基安
    非他命陽性反應，有臺灣尖端先進生技醫藥股份有限公司九
    十八年四月十五日濫用藥物檢驗報告及臺北市政府警察局偵
    辦毒品案件尿液檢體委驗單各一份附卷可參，復有自願受搜
    索同意書、搜索扣押筆錄、扣押物品目錄表、照片二張及查
    獲之甲基安非他命一包扣案可資佐證，而扣案之甲基安非他
    命一包，經檢驗結果，確檢出甲基安非他命成分，亦有查獲
    毒品初步鑑驗報告及交通部民用航空局航空醫務中心九十八
    年四月十三日航藥鑑字第０九八一八八四號毒品鑑定書各一
    份在卷可憑，足徵被告自白與事實相符。本件事證明確，被
    告犯行堪以認定。
二、按犯毒品危害防制條例第十條之施用毒品罪者，檢察官應聲
    請法院裁定令被告入勒戒處所觀察、勒戒。觀察、勒戒後，
    檢察官依據勒戒處所之陳報，認受觀察、勒戒人無繼續施用
    毒品傾向者，應即釋放，並為不起訴處分；認受觀察、勒戒
    人有繼續施用毒品傾向者，檢察官應聲請法院裁定令入戒治
    處所施以強制戒治。經觀察、勒戒或強制戒治執行完畢釋放
    後，五年內再犯毒品危害防制條例第十條之罪者，檢察官應
    依法追訴，毒品危害防制條例第二十條第一項、第二項、第
    二十三條第二項分別定有明文。查被告前因施用毒品案件，
    經法院裁定送觀察、勒戒後，認無繼續施用毒品之傾向，於
    九十七年二月十二日執行完畢釋放，並經臺灣臺北地方法院
    檢察署檢察官以九十六年度毒偵字第二四０三號為不起訴處
    分確定，有刑案資料查註紀錄表、全國施用毒品案件紀錄表
    、受觀察勒戒人毒品及前科紀錄簡列表及臺灣臺北地方法院
    檢察署九十六年度毒偵字第二四０三號不起訴處分書各一份
    在卷可參，被告曾因施用毒品案件，經觀察、勒戒執行完畢
    釋放後，五年內再犯毒品危害防制條例第十條之罪，經檢察
    官提起公訴，本院應予審理。按海洛因、甲基安非他命分別
    係毒品危害防制條例第二條第二項第一款、第二款所稱之第
    一級、第二級毒品。核被告施用海洛因及甲基安非他命之行
    為，分別係犯毒品危害防制條例第十條第一項之施用第一級
    毒品罪及同條例第十條第二項之施用第二級毒品罪。被告持
    有海洛因及甲基安非他命進而施用，其持有海洛因及甲基安
    非他命之低度行為應各為施用海洛因及甲基安非他命之高度
    行為所吸收，均不另論罪。被告所犯一次施用第一級毒品罪
    及二次施用第二級毒品罪，犯意各別，行為互殊，應予分論
    併罰。又被告有事實欄所述犯罪科刑執行情形，有臺灣高等
    法院被告前案紀錄表附卷可參，其於有期徒刑執行完畢後，
    五年內故意再犯有期徒刑以上之本罪，應依刑法第四十七條
    第一項之規定論以累犯，並加重其刑。爰審酌被告僅各施用
    海洛因一次、甲基安非他命二次及犯罪戕害自己身心健康，
    與犯罪後供認犯行之態度等一切情狀，分別量處如主文所示
    之刑，並定其應執行之刑。
三、扣案之甲基安非他命一包（驗餘淨重零點三七九九公克），
    係查獲之第二級毒品，不問屬於被告與否，應依毒品危害防
    制條例第十八條第一項前段之規定宣告沒收銷燬。
據上論斷，應依刑事訴訟法第二百九十九條第一項前段、第二百
七十三條之一第一項，毒品危害防制條例第十條第一項、第二項
、第十八條第一項前段，刑法第十一條、第四十七條第一項、第
五十一條第五款，判決如主文。
本案經檢察官蔡元仕到庭執行職務。
中    華    民    國    98    年     6    月    30    日
                  刑事第一庭法  官  周明鴻
以上正本證明與原本無異。
如不服本判決應於收受判決後10日內向本院提出上訴書狀，並應
敘述具體理由；其未敘述上訴理由者，應於上訴期間屆滿後20日
內向本院補提理由書（均須按他造當事人之人數附繕本）「切勿
逕送上級法院」。
                            書記官  丁梅芬
中    華    民    國    98    年     6    月    30    日
附錄論罪科刑法條：
毒品危害防制條例第十條第一項、第二項
施用第一級毒品者，處 6 月以上 5 年以下有期徒刑。
施用第二級毒品者，處 3 年以下有期徒刑。


司法院資訊處製作；財團法人民間司法改革基金會備份。
